# 固定资产抵消问题

提问人：1017744196 时间：2017-03-20 00:14:39
情况一：如果子公司即将清算，将固定资产按净值加一个销项税卖给母公司，比如子公司原值 1000 万，折旧 600 万元，则母公司入账价值 403 万元，中间 3 万元未不可抵扣税金产生。这种情况下，不存在虚增的利润，是不是不需要抵消固定资产原值？那附注披露的时候需要把减少的原值和折旧还原么。且后续计提折旧的差异还需要抵消么？
情况二：子公司清算将固定资产卖给母公司，原值 1000 万，折旧 600 万，母公司一部分按净值计入固定资产 380 万，另一部分 20 万计入制造费用，最终转入成本。那么这种情形下该如何抵消呢，折旧差异又怎么处理呢？

回答人：chenyiwei
情形 1 ：合并报表层面应恢复子公司报表中的原值和累计折旧，不可抵扣的增值税额 3 在合并报表层面转入管理费用。 情形 2 ：请说明母公司为何进行这样的抵销处理？背后原因是什么？

提问人：1017744196 时间：2017-03-20 09:20:59
情形一：后续折旧差异也还是要进行调整的对嘛？
情形二：因为公司觉得那部分销售给母公司的固定资产价值较小不属于固定资产，就直接打进成本了，不想放在资产里管理了

回答人：chenyiwei
1 、是。 2 、如果影响不重大的，可以简化处理；影响重大的，建议在合并报表层面进行恢复。